# 少数股东借款抵消问题

提问人：wx_59f738ac76c2 时间：2019-11-25 06:30:20
请教各位老师，这种情况怎么抵消：
我公司与 A 公司合资设立C 公司，我公司占比 60%（控股公司），A 公司占比 40%。我公司与A 公司按持股比例向 C公司借款，具体操作是：A公司将 40 万先打到我公司账户，我公司将合计的 100 万元（我司 60 万，对方 40 万）支付给 C 公司，假设利率 10%。
账户处理上：我公司应收子公司 100 万本金，应付A 公司 40 万本金；我公司应收子公司利息收入 10 万，应付A 公司 4 万元
子公司账务处理：应付我公司 100 万本金，应付利息费用 10 万元我的问题：
1.我公司与子公司的利息收支要不要抵消，如果子公司是利息资本化呢2. 在有少数股东借款的情况下，应该怎么抵消呢?

回答人：chenyiwei
1 、合并报表层面，母子公司之间的借款和利息收支属于内部交易，应予以抵销。合并报表层面，只体现合并主体从外部（少数股东）借入的款项及其利息支出，不反映母公司借给子公司的款项及其利息。
2 、如果子公司将借款利息资本化的，则应抵销子公司的借款利息支出（包括资本化形成相关资产在子公司的账面价值的部分）和母公司的利息收入。
但也可能存在例外情况，请参考《瑞华研究 2010 ～ 2016 汇编》之 “问题1-1-42（合并报表和个别报表对利息资本化的处理问题）”。

提问人：wx_59f738ac76c2 时间：2019-11-26 06:30:20
谢谢陈老师，还有一个问题，在进行抵消的时候，我是按持股比例抵消呢，还是按全额进行抵消（毕竟钱是母公司收集后一起打给子公司，这里面是有少数股东的资金），如果子公司将利息全部费用化，那么对利润总额的影响是一样的；如果子公司将利息资本化，按持股比例抵消对利润总额的影响会小一些。

回答人：chenyiwei
母子公司之间的交易应 100%抵销，但同时考虑从少数股东取得资金的利息支出在合并报表层面如何列报，是费用化还是资本化。